---
title: "GT"
format: html
editor: visual
# 単純集計
---

# source

```{r}
source("preparation.R")
```

# 回答者数

```{r}
data.frame(
  "wave1_n" = df$wave1 |> sum(na.rm = TRUE),
  "wave2_n" = df$wave2 |> sum(na.rm = TRUE),
  "wave3_n" = df$wave3 |> sum(na.rm = TRUE),
  "wave4_n" = df$wave4 |> sum(na.rm = TRUE)
)

```

各回アンケートの回答者数はそれほど変わらない。だいたい170前後。ただし、毎回同じ人が回答しているわけではない。

# 地区district

- 地区の単位をどう考えるか。七ヶ浜町史（増補版）では、第三編第一章で、地区は次のように9つの地区にまとめられている。
  - 湊浜
  - 松ヶ浜
  - 菖蒲田浜
  - 花渕浜
  - 吉田浜
  - 代ヶ崎浜
  - 東宮浜（とうぐうはま）
  - 要害
    - 東宮浜の小字の一つ
  - 御林（おはやし）
    - 東宮浜の小字の一つ
    - 社宅用地なので、農業を営んでいる人はいない（だから町アンケート回答者にも御林の人がいないのだろう）
- 一方で、農地の地区をまとめるときは、阿川などの地名が出てくる
  - 幸田論文もそのまとめ方
- ただ、手持ちのデータは農地の住所ではなく居住地の住所だ。だから御林を除く8つの地区で分類しておこう（district_w1の区分に従う）。

## wave1の地区別回答者数

```{r}
district_order_w1 <- c(
  "湊浜", "松ヶ浜", "菖蒲田浜", "花渕浜", "吉田浜", "代ヶ崎浜", "東宮浜", "要害", 
  "仙台市", "多賀城市", "利府町"
)

df |> 
  filter(!is.na(district_w1)) |> 
  mutate(district_w1 = factor(district_w1, levels = district_order_w1)) |> 
  ggplot(aes(x = district_w1)) + 
  geom_bar()
```

## wave2の地区別回答者数

(address_w2から新たにつくろう)

## wave3の地区別回答者数

```{r}
district_order_w3 <- c(
  "湊浜", "松ヶ浜", "菖蒲田浜", "花渕浜", "吉田浜", "代ヶ崎浜", "東宮浜", "要害", 
  "仙台市", "多賀城市", "利府町"
)

df |> 
  filter(!is.na(district_w3)) |> 
  mutate(
    district_w3 = factor(district_w3, levels = district_order_w3)
  ) |> 
  ggplot(aes(x = district_w3)) + 
  geom_bar()
```

## wave4の地区別回答者数

- wave4は地区名ではなく集落名が入っている（地区と集落の関係は町史をチェックしよう）。
- 集落単位だと回答者が5名以下というパターンが結構ある。地区単位で分析した方がいいと思う。

```{r}
df |> 
  filter(!is.na(district_w4)) |> 
  ggplot(aes(y = district_w4)) + 
  geom_bar()
```
