---
title: "GT"
format: html
editor: visual
# 単純集計
---

# source

```{r}
source("preparation.R")
```

# 回答者数

```{r}
data.frame(
  "wave1_n" = df$wave1 |> sum(na.rm = TRUE),
  "wave2_n" = df$wave2 |> sum(na.rm = TRUE),
  "wave3_n" = df$wave3 |> sum(na.rm = TRUE),
  "wave4_n" = df$wave4 |> sum(na.rm = TRUE)
)

```

各回アンケートの回答者数はそれほど変わらない。だいたい170前後。ただし、毎回同じ人が回答しているわけではない。

# 地区district

- 地区の単位をどう考えるか。七ヶ浜町史（増補版）では、第三編第一章で、地区は次のように9つの地区にまとめられている。
  - 湊浜
  - 松ヶ浜
  - 菖蒲田浜
  - 花渕浜
  - 吉田浜
  - 代ヶ崎浜
  - 東宮浜（とうぐうはま）
  - 要害
    - 東宮浜の小字の一つ
  - 御林（おはやし）
    - 東宮浜の小字の一つ
    - 社宅用地なので、農業を営んでいる人はいない（だから町アンケート回答者にも御林の人がいないのだろう）
- 一方で、農地の地区をまとめるときは、阿川などの地名が出てくる
  - 幸田論文もそのまとめ方
- ただ、手持ちのデータは農地の住所ではなく居住地の住所だ。だから御林を除く8つの地区で分類しておこう（district_w1の区分に従う）。

## w1

```{r}
district_order_w1 <- c(
  "湊浜", "松ヶ浜", "菖蒲田浜", "花渕浜", "吉田浜", "代ヶ崎浜", "東宮浜", "要害", 
  "仙台市", "多賀城市", "利府町"
)

df |> 
  filter(!is.na(district_w1)) |> 
  mutate(district_w1 = factor(district_w1, levels = district_order_w1)) |> 
  ggplot(aes(x = district_w1)) + 
  geom_bar()
```

## w2

(address_w2から新たにつくろう)

## w3

```{r}
district_order_w3 <- c(
  "湊浜", "松ヶ浜", "菖蒲田浜", "花渕浜", "吉田浜", "代ヶ崎浜", "東宮浜", "要害", 
  "仙台市", "多賀城市", "利府町"
)

df |> 
  filter(!is.na(district_w3)) |> 
  mutate(
    district_w3 = factor(district_w3, levels = district_order_w3)
  ) |> 
  ggplot(aes(x = district_w3)) + 
  geom_bar()
```

## w4

- w4は地区名ではなく集落名が入っている（地区と集落の関係は町史をチェックしよう）。
- 集落単位だと回答者が5名以下というパターンが結構ある。地区単位で分析した方がいいと思う。

```{r}
df |> 
  filter(!is.na(district_w4)) |> 
  ggplot(aes(y = district_w4)) + 
  geom_bar()
```

# 営農意向farming intention

## w1

```{r}
df |> filter(!is.na(v1_farming_intention_w1)) |> 
  ggplot(aes(x = v1_farming_intention_w1)) +
  geom_bar()
```

意外にも初回の調査時は営農再開するという人が多数派。

## w2

```{r}
df |> filter(v9_farming_intention_w2 != 6 & v9_farming_intention_w2 != 9 & !is.na(v9_farming_intention_w2)) |> 
  count(v9_farming_intention_w2) |> 
  ggplot(aes(x = v9_farming_intention_w2, y = n)) +
  geom_col()


```

この段階でも「やめたい」は少数派だ。

## w3

```{r}
df |> filter(!is.na(v19_farming_intention_w3)) |> 
  count(v19_farming_intention_w3) |> 
  ggplot(aes(x = v19_farming_intention_w3, y = n)) +
  geom_col()
```

急に「やめたい」が多数派になっている。ただし、w3では現状維持の選択肢が2パターンあって、これらを足すとやはり現状維持が多数派だ。震災から1年以上経った時点でいまだに意向が定まっていない（ただし、wごとの回答者は一定していないので、個人単位での推移をみる必要がある）

## w4

```{r}
df %>%
  filter(!is.na(v35_farming_intention_w4)) |> 
  count(v35_farming_intention_w4) |> 
  ggplot(aes(x = v35_farming_intention_w4, y = n)) +
  geom_col()
```

これも意味的におかしな選択肢だ。農地を貸したい・売却したい人たちは、農業をやめたい人たちなのか、そうではないのかがわからない。

「農業をやめたい」の枠の中で、農地を貸したい・売却したい、という人がいる可能性もある。一方で、「経営縮小する」の枠の中で、農地を貸したい・売却したい、という人がいる可能性もある。

これらを判別するために、質問3で「復旧した農地を自分で耕作する」を選択した人だけに限定して回答傾向を見てみよう。

```{r}
df %>%
  filter(!is.na(v35_farming_intention_w4) & v33_farmland_intention_myself_w4 == 1) |> 
  count(v35_farming_intention_w4) |> 
  ggplot(aes(x = v35_farming_intention_w4, y = n)) +
  geom_col()
```

「経営拡大する」と「経営縮小する」の度数はあまり変わらないけど、「現状維持」の度数は半分くらいに減る。

つまり、「復旧した農地を自分で耕作する」と考えておらず、農地を委託しようと考えている人の中で、「現状維持」と回答した人が20人弱くらいいるということだ。

やっぱりよくわからない。今回、「迷っている」という選択肢がなくなっているから、それが「貸したい」「売却したい」に流れ込んでいる可能性はある。また、「やめたい」の一部が「貸したい」「売却したい」に流れ込んでいる可能性もある。 →　w4の営農意向はw1-3とは別物と考えた方が安全。

# 営農形態意向farming_type

## w1

```{r}
df |> 
  filter(!is.na(v2_farming_type_w1)) |> 
  count(v2_farming_type_w1)
```

## w2

```{r}
v10_sum <- df |> 
  summarise(
    across(
      c(v10_farming_type_w2_individual_farm,
        v10_farming_type_w2_group_farming,
        v10_farming_type_w2_corporate_farming,
        v10_farming_type_w2_dont_know),
      ~sum(.x, na.rm = TRUE)
      )
  ) 

names(v10_sum) <- c("個人経営", "集落営農", "共同経営・法人", "わからない")
v10_sum
```

ここは複数回答なので、単一の変数にしないでそのまま扱う。

この質問は、営農を続ける意思のある人だけに聞いている。だから、w1に比べ「わからない」が大幅に減ったというよりも、営農を続ける意思も含めて「わからない」という人がここでカウントされていないだけだろう。そう考えると、w1-w2で営農形態意向はの全体傾向大きく変わっていないように思う（個人ごとの変化は別の話）。

## w3

```{r}
df |> 
  filter(!is.na(v20_farming_type_w3)) |> 
  count(v20_farming_type_w3)
```

## w4

```{r}
df |> 
  filter(!is.na(v36_farming_type_w4)) |> 
  count(v36_farming_type_w4)
```

# 機械の状況

## w1

### 使用不能機械種類数

```{r}
df$v3_machine_loss_number_w1 |> table() |> data.frame() |> 
  rename(
    使用不能機械種類数 = Var1,
    度数 = Freq)
```

- あくまでここからわかるのは使用不能機械の種類数。トラクターが2台使用不能になった、といったことはわからない。
- 「使用可」は回答者数が少ないので、使用不能機械の方を変数化した。

## w2

### 施設・農機具の被災有無

```{r}
df$v7_machinery_damage_status |> table()
```

意外と「被災なし」が多い。これは町側の集計結果と同じだ。

```{r}
table(df$district_w2, df$v7_machinery_damage_status)
```

地区ごとのちがい。結構、地区によって施設・農機具の被災状況にちがいがある（浸水状況にはこうした差はみられない）


## w3

### 損失主要機械台数
```{r}
df$v30_machine_loss_number_w3 |> table()
```

### 残存主要機械台数
```{r}
df$v31_machine_available_number_w3 |> table()
```

```{r}
df |>
  filter(
    !is.na(v30_machine_loss_number_w3)|
    !is.na(v31_machine_available_number_w3)
  ) |>
  select(
    district_w3,
    v30_machine_loss_number_w3,
    v31_machine_available_number_w3
  )
```
地区による損失・残存状況のちがい。松ヶ浜や吉田浜、東宮浜は被害が小さく、菖蒲田浜、代ヶ崎浜は被害が甚大であることがわかる。
このあたりから多賀城や仙台市など、町外の回答者も混じってくるので注意。

（w4は機械関連の質問なし）

